臺灣新北地方法院行政訴訟判決
                                      111年度交字第120號
原      告  黃莞庭
被      告  新北市政府交通事件裁決處
                    
代  表  人  李忠台（處長）
                    
訴訟代理人  黃曉妍律師

上列當事人間因交通裁決事件，原告不服被告民國111年2月14日
 新北裁催字第48-CB0000000號、第48-CB0000000號等裁決，向
本院提起行政訴訟，本院判決如下：
    主  文
一、原告之訴駁回。
二、訴訟費用新臺幣300元由原告負擔。
    事實及理由
壹、程序方面：
    原告不服被告所為道路交通管理處罰條例第8條之裁決而提
    起撤銷訴訟，依行政訴訟法第237條之1，應適用交通裁決事
    件訴訟程序。本件因卷證資料已經明確，本院依同法第237 
    條之7規定，不經言詞辯論，直接裁判。
  貳、實體方面：
一、爭訟概要：
（一）緣原告所有之車牌號碼000-0000號自用小客車（下稱系爭
      車輛），於民國（下同）110年12月23日17時5分許，經駕
      駛而先後有下述違規行為：
   1、由新北市林口區仁愛路2段138巷左轉四維路245巷時，未
      依規定使用方向燈（行為一）。
　 2、由新北市林口區四維路245巷右轉四維路時，未依規定使
      用方向燈（行為二）。
（二）上開違規行為，經民眾於110年12月29日檢附行車紀錄器
      錄影資料向警察機關提出檢舉，嗣經新北市政府警察局林
      口分局查證屬實，認其有「駕駛人轉彎不依規定使用方向
      燈」（行為一）、「駕駛人轉彎不依規定使用方向燈」（
      行為二）等違規事實，乃於111年1月5日分別填製新北市
      政府警察局新北市警交大字第CB0000000號、第CB0000000
      號等舉發違反道路交通管理事件通知單對系爭車輛之車主
      （即原告）予以舉發，記載應到案日期均為111年2月19日
      前，並均於110年1月5日移送被告處理，原告於111年1月1
      0日透過「交通違規申訴」系統向被告陳述不服舉發（未
      依道路交通管理處罰條例第85條第1項之規定辦理歸責實
      際駕駛人事宜）。嗣被告就行為一、二，認其均有「汽車
      駕駛人未依規定使用方向燈」之違規事實，乃依道路交通
      管理處罰條例第42條及違反道路交通管理事件統一裁罰基
      準表等規定，於111年2月14日分別以新北裁催字第48-CB0
      000000號違反道路交通管理事件裁決書（下稱原處分一）
      及新北裁催字第48-CB0000000號違反道路交通管理事件裁
      決書（下稱原處分二），各裁處系爭車輛之車主（即原告
      ）罰鍰新臺幣（下同）1,200元。
（三）原告對原處分一、二均不服，遂提起本件行政訴訟。　　
二、原告起訴主張及聲明：
（一）主張要旨：
      同時在110年12月23日17時5分，在同一條路「四維路245
      巷」開2張未依規定使用方向燈的罰單，故應為同一行為
      ，原則只能罰一次，而非同一違規重複開罰。
（二）聲明：原處分一、二均撤銷。
三、被告答辯及聲明：
（一）答辯要旨：
   1、依據採證影片(「CB0000000.mp4」)並輔以違規行向圖所
      示，於17：04：57至17：05：05處，原告駕駛系爭車輛行
      駛於仁愛路2段138巷，於仁愛路2段138巷與四維路245巷
      路口處左轉進入四維路245巷，轉彎期間系爭車輛之左邊
      方向燈全程均未亮起，後於17：05：08至17：05：22處，
      繼續直行於四維路245巷，至四維路245巷與四維路巷口處
      右轉進入四維路，全程亦未顯示右側方向燈，核其上述兩
      行為均已違反道路交通安全規則第91條第1項第1款、第2
      款所訂之行車遇有轉向時應使用方向燈之規範，屬於道路
      交通管理處罰條例第42條所稱之未依規定使用燈光，原告
      於起訴意旨中對此一事實亦未否認，違規事實確實存在。
   2、原告固於起訴狀中稱「同一條路之違規，應屬同一行為，
      原則只能罰一次」等語；惟如上揭說明及原舉發單位回復
      函內容，原告於仁愛路2段138巷與四維路245巷口左轉未
      打左側方向燈此乃第一次違規行為，該次違規行為於轉彎
      進入巷道後已結束，而後於四維街245巷與四維路巷口右
      轉彎乃另行起意所違犯之第二次違規行為，上述兩行為之
      違規路口並不相同，為不同時地之違規行為，屬數行為，
      自無違反一行為不二罰原則；且因非屬同一違規行為，民
      眾就兩行為分別檢舉，經員警確認違規屬實後分別予以舉
      發，亦無違違反道路交通管理事件統一裁罰基準及處理細
      則第23條之規定，是以，原告主張理由並無可採。
   3、再者，原告既為合法考領汽車駕駛執照之人，有駕駛人基
      本資料為憑，其對上述規定應知之甚詳，並應確實遵守。
      是原告前揭所述，無非單方所執之詞，委無足取。
   4、綜上所述，被告依法裁處，應無違誤，原告之訴為無理由
      。
（二）聲明：原告之訴駁回。
四、爭點：
　　原處分一、二有無違反「一事不二罰原則」？　　　
五、本院的判斷：
（一）前提事實：
      爭訟概要欄所載之事實，除原告主張原處分一、二重複裁
      罰外，其餘事實業據原告於起訴狀所不爭執，且有舉發違
      反道路交通管理事件通知單影本2紙、行車紀錄器錄影擷
      取畫面7幀、違規查詢報表影本1紙、交通違規申訴影本1
      紙、新北市政府警察局林口分局111年1月19日新北警林交
      字第1115372216號函影本1份、原處分一、二影本各1紙、
      新北市政府警察局海山分局110年12月8日新北警海交字第
      1103969956號函影本1份、違規行向示意地圖影本1紙、汽
      車車籍查詢影本1紙（見本院卷第61頁至第64頁、第65頁
      、第73頁、第75頁、第76頁、第77頁、第81頁、第87頁、
      第91頁）及交通違規檢舉系統-案件查詢影本2頁、行車紀
      錄器錄影光碟1片（均置於本院卷卷末存置袋）足資佐證
      ，是除原告主張部分外，其餘事實自堪認定。
（二）原處分一、二並無違反「一事不二罰原則」：
   1、應適用之法令：
　　⑴道路交通安全規則：
      ①第91條第1項第1款、第2款：
　　　  行車遇有轉向、減速暫停、讓車、倒車、變換車道等情
        況時所用之燈光及駕駛人之手勢，應依下列規定：
        一、右轉彎時，應先顯示車輛前後之右邊方向燈光，或
            由駕駛人表示左臂向上，手掌向右微曲之手勢。
　　　　二、左轉彎時，應先顯示車輛前後之左邊方向燈光，或
            由駕駛人表示左臂平伸，手掌向下之手勢。
      ②第109條第2項第2款：
        汽車駕駛人，應依下列規定使用方向燈：
　　　　二、左（右）轉彎時，應先顯示車輛前後之左（右）邊
            方向燈光；變換車道時，應先顯示欲變換車道方向
            之燈光，並應顯示至完成轉彎或變換車道之行為。
    ⑵道路交通管理處罰條例：
      ①第7條之1：
　　　　對於違反本條例之行為者，民眾得敘明違規事實或檢具
        違規證據資料，向公路主管或警察機關檢舉，經查證屬
        實者，應即舉發。但行為終了日起逾七日之檢舉，不予
        舉發。
      ②第42條：
　　　　汽車駕駛人，不依規定使用燈光者，處新臺幣一千二百
        元以上三千六百元以下罰鍰。
　　⑶行政罰法第25條：
      數行為違反同一或不同行政法上義務之規定者，分別處罰
      之。　　　　
    ⑷按「本細則依道路交通管理處罰條例第九十二條第四項規
      定訂定之。」、「處理違反道路交通管理事件之程序及統
      一裁罰基準，依本細則之規定辦理。前項統一裁罰基準，
      如附件違反道路交通管理事件統一裁罰基準表。」，違反
      道路交通管理事件統一裁罰基準及處理細則第1條、第2條
      第1項、第2項分別亦有明定，是違反道路交通管理事件統
      一裁罰基準及處理細則即係基於法律之授權所訂定，而該
      處理違反道路交通管理事件之統一裁罰基準（即「違反道
      路交通管理事件統一裁罰基準表」）已考量「違反事件」
      、「法條依據」、「法定罰鍰額度或其他處罰」、「違規
      車種類別或違規情節」、「期限內繳納或到案聽候裁決者
      」、「逾越應到案期限30日內，繳納罰鍰或到案聽候裁決
      者」、「逾越應到案期限30日以上60日以內，繳納罰鍰或
      到案聽候裁決者」、「逾越應到案期限60日以上，繳納罰
      鍰或逕行裁決處罰者」等因素，作為裁量之標準，並未違
      反授權之目的及裁量權之本質，是其不僅直接對外發生效
      力，且被告亦應受其拘束而適用之。
   2、查原告所有之系爭車輛，經駕駛而於前揭時、地先後於2
      個路口轉彎時，未依規定使用方向燈，經民眾於110年12
      月29日檢附行車紀錄器錄影資料向警察機關提出檢舉，嗣
      經新北市政府警察局林口分局於111年1月5日分別填製新
      北市政府警察局新北市警交大字第CB0000000號、第CB000
      0000號等舉發違反道路交通管理事件通知單對系爭車輛之
      車主（即原告）予以舉發，記載應到案日期均為111年2月
      19日前，並均於110年1月5日移送被告處理，原告於111年
      1月10日透過「交通違規申訴」系統向被告陳述不服舉發
      （未依道路交通管理處罰條例第85條第1項之規定辦理歸
      責實際駕駛人事宜）等情，業如前述，是被告認其先後有
　　　「汽車駕駛人未依規定使用方向燈」之違規事實，被告據
      之乃以原處分一、二分別裁處系爭車輛之車主（即原告）
      前揭處罰內容，觀諸前開規定，依法洵屬有據。
　 3、雖原告執前揭情詞而為主張；惟查：　　
　    系爭車輛經駕駛而於前揭時、地先後有「汽車駕駛人未  
      依規定使用方向燈」之違規事實，已如前述，而其固屬違
      反同一行政法上義務之規定，然原處分一、二所裁處之違
      規事實之間，因屬於不同之路口轉彎而不依規定使用方向
      燈，自屬數違規行為而得以分別評價，亦即上開行為一、
      二乃數行為而違反同一行政法上義務之規定，則依行政罰
      法第25條規定，自應分別處罰之，是原告指摘原處分一、
      二重複處罰（違反「一事不二罰原則」），實無足採。
（三）本件判決基礎已經明確，兩造其餘的攻擊防禦方法及訴訟
      資料經本院斟酌後，核與判決結果不生影響，無一一論述
      的必要，一併說明。
（四）本件第一審裁判費為300元，所以確定第一審訴訟費用額
      為300元，由原告負擔。
六、結論：原處分一、二，均無違誤，原告訴請撤銷為無理由，
    應予駁回。
中　　華　　民　　國　　111 　年　　4   　月　　18  　日
                  行政訴訟庭  法  官  陳鴻清
一、上為正本係照原本作成。
二、如不服本判決，應於判決送達後20日內，向本院提出上訴狀
    並表明上訴理由（原判決所違背之法令及其具體內容或依訴
    訟資料可認為原判決有違背法令的具體事實），其未載明上
    訴理由者，應於提出上訴後20日內向本院補提理由書（上訴
    狀及上訴理由書均須按他造人數附繕本，如未按期補提上訴
    理由書，則逕予駁回上訴），並應繳納上訴裁判費新臺幣75
    0元。
                              書記官  李玉秀
中　　華　　民　　國　　111 　年　　4 　　月　　18　　日